---
title: "Homework 2"
author: "Onur Berk Yeşil"
date: "202167002"
output: slidy_presentation
---

```{r setup, include=FALSE}
knitr::opts_chunk$set(echo = FALSE)
```

## Klasik Doğrusal Programlama Problemleri   



Diet DP problemi çözümü inceleyelim.

## Diet DP problemi 
Bir meyve suyusu şiketi bir müşteri için bir karışım hazırlayacaktır.Bunun için kullancağı portakal,çilek,ananas,kivi, nar ve mandalina ya ek olarak 250 litre su kullanıcaktır.Bu karışım için kullanacağı ürünlerin 1 litredeki kalori ve fiyat tablosunu vermiştir. 

Ürün     | Çilek     | Ananas |Portakal| Kivi  | Nar  | Mandalina  | Su 
---------|:----------|:-------|:-------|:------|:---- |:-----------|:----|
K-Cal    |	311.14	 |  594.66| 459.77 | 577.83|760.60| 558.14	   |  0  |
Protein  |	8.19     |	4.85  |	11.49  | 8.25	 | 12.47| 8.14	     |  0  |   
Fats(gr) |	2.84     |	2.43  |	1.15   | 9.43	 | 3.74 | 2.33	     |  0  |  
Cal.(mg) |	162.66   |	182.04|	459.77 | 341.98|162.09| 383.72	   |  0  |
Iron.(mg)|	2.95     |	3.64  |	3.45   | 3.54	 |12.47 | 4.65	     |  0  |
Vit.E(mg)|	2.18     |	1.21  |	2.53   | 10.97 |6.86  | 6.40	     |  0  |
Cost     |	   4     |	2.60  |	1.80   | 4.80	 |3.70  | 2.10	     |0.30 |

Yapılan karışımda alınması gereken maksimum kalori miktarı 400 k-cal,alınması gereken minimum protein miktarı 5 gr.,alınması gereken maksimum yağ 2 gr., alınması gereken minimum kalsiyum 200 mg, alınması gereken minimum demir 3 mg, alınması gereken minimum E vitamini 3 mg. olacak şekilde hazırlanacaktır. Her bir üründen en az litrede %0.06 kadar ve sudan maksimum litrede %50 kadar karışım yapılacaktır.Yapılan karışımın verilen kısıtlara göre minimum maliyeti ne olur ?

## Diet DP Probleminin Modeli

$C \rightarrow$ Litre başına çilek suyu \
$A \rightarrow$ Litre başına ananas suyu \
$P \rightarrow$ Litre başına portakal suyu \
$K \rightarrow$ Litre başına kivi suyu \
$N \rightarrow$ Litre başına nar suyu \
$M \rightarrow$ Litre başına mandalina suyu \
$S \rightarrow$ Litre başına su

$$min\;z = 4.00\;C + 2.60\;A+ 1.80\;P + 4.80\;K + 3.70\;N + 2.10\;M + 0.3\;S \;(Model)$$
$$311.14\;C + 594.66\;A+ 459.77\;P + 577.83\;K + 760.60\;N + 558.14\;M \leq{}400\;(Kalori\; Kısıtı)$$
$$8.19\;C + 4.85\;A+ 11.49\;P + 8.25\;K + 12.47\;N + 8.14\;M \geq{}5\;(Protein\; Kısıtı)$$
$$2.84\;C + 2.43\;A+ 1.15\;P + 9.43\;K + 3.74\;N + 2.33\;M \leq{}2\;(Yağ\; Kısıtı)$$
$$162.66\;C + 182.04\;A+ 459.77\;P + 341.98\;K + 162.09\;N + 383.72\;M \geq{}200\;(Kalsiyum\; Kısıtı)$$
$$2.95\;C + 3.64\;A+ 3.45\;P + 3.54\;K + 12.47\;N + 4.65\;M \geq{}3\;(Demir\; Kısıtı)$$
$$2.18\;C + 1.21\;A+ 2.53\;P + 10.97\;K + 6.86\;N + 6.40\;M \geq{}3\;(E\;Vitamini\; Kısıtı)$$
$$C\geq{}0.06\;(Cilek\; Kısıtı)$$
$$A\geq{}0.06\;(Ananas\; Kısıtı)$$
$$P\geq{}0.06\;(Portakal\; Kısıtı)$$
$$K\geq{}0.06\;(Kivi\; Kısıtı)$$
$$N\geq{}0.06\;(Nar\; Kısıtı)$$
$$M\geq{}0.06\;(Mandalina\; Kısıtı)$$
$$S\leq{}0.5\;(Su\; Kısıtı)$$
$$C+A+P+K+N+M+S=1$$

## Çözümü

```{r, echo=TRUE, eval=TRUE}
library(lpSolve)
f.obj <- c(4.00,2.60,1.80,4.80,3.70,2.10,0.3)
f.con <- matrix(c(311.14, 594.66, 459.77, 577.83, 760.60, 558.14,0,   # Kalori   <= 400 
                  8.19  ,   4.85,  11.49,   8.25,  12.47,   8.14,0,   # Protein  >= 5
                  2.84  ,   2.43,   1.15,   9.43,   3.74,   2.33,0,   # Yağ      <=2
                  162.66, 182.04, 459.77, 341.98, 162.09, 383.72,0,   # Kalsiyum >=200
                  2.95  ,   3.64,   3.45,   3.54,  12.47,   4.65,0,   # Demir    >= 3  
                  2.18  ,   1.21,   2.53,  10.97,   6.86,   6.40,0,   # EVitamini>= 3
                  1     ,      1,      1,      1,      1,      1,1),  # Meyve    == 1         
                   
                nrow = 7, byrow = TRUE)
f.dir <- c("<=",
           ">=",
           "<=",
           ">=",
           ">=",
           ">=",
           "==")
f.rhs <- c(400,
           5,
           2,
           200,
           3,
           3,
           1)
z_lp <- lp(direction = "min",    # Min maliyet
           objective.in = f.obj, # Amac Fonks. 
           const.mat = f.con,    # Kisit Matrisi
           const.dir = f.dir,    # Kisitlarin yonu
           const.rhs = f.rhs)  

```

## Çözüm Sonuçları
```{r, echo=TRUE, eval=TRUE}
z_lp
z_lp$solution
lp_sl <- matrix(round(z_lp$solution, 2), ncol=1, nrow = 7)   
rownames(lp_sl) <- c("C", "A", "P", "K", "N", "M", "S")
lp_sl
```